【裁判字號】    95,交聲,1147
【裁判日期】    950831
【裁判案由】    交管條例聲異
【裁判全文】
臺灣板橋地方法院交通事件裁定        95年度交聲字第1147號
異  議  人
即受處分人  甲○○
上列異議人因違反道路交通管理處罰條例案件，對於交通部公路
總局臺北區監理所板橋監理站於民國九十五年五月二十六日所為
板監裁字裁四一－Ｃ00000000號裁決，聲明異議，本院
裁定如下：
    主  文
異議駁回。
    理  由
一、按行為後法律或自治條例有變更者，適用行政機關最初裁處
    時之法律或自治條例；但裁處前之法律或自治條例有利於受
    處罰者，適用最有利於受處罰者之規定，行政罰法第五條定
    有明文。查本件違規行為發生後，道路交通管理處罰條例第
    四十五條業於民國九十四年十二月二十八日修正公布，並於
    九十五年七月一日施行，惟本件違規行為發生時及原處分機
    關之最初裁決時，均在該條例修正施行之前，揆諸上揭規定
    ，應適用修正前之規定，無新舊法比較適用問題，合先敘明
    。次按汽車駕駛人不按遵行之方向行駛者，處新臺幣（下同
    ）六百元以上一千八百元以下罰鍰，並記違規點數一點，道
??路交通管理處罰條例第四十五條第一款、第六十三條第一項
??第一款分別定有明文。
二、異議人即受處分人甲○○於九十四年十一月二十二日上午一
    時四十分許，騎乘車號ＭＤＷ－五九二號重型機車搭載其妻
    ，沿臺北縣中和市○○路逆向駛至民樂路路口，欲右轉民樂
    路時，不慎與民樂路左轉往中正路之劉啟明駕駛之自小貨車
    發生擦撞而肇事，經警事後針對當時相關事故處理資料分析
    研判時發現其有「不按遵行方向行駛」之違規事由，乃製單
    予以舉發，嗣受處分人於九十五年二月六日應到案日期前之
    同年一月十二日提出申訴，經原處分機關函請舉發單位調查
    結果，仍認受處分人有上開違規行為，乃於九十五年五月二
    十六日依道路交通管理處罰條例第四十五條第一款（裁決書
    贅載第一項）及違反道路交通管理事件統一裁罰基準表之規
    定，裁處受處分人罰鍰九百元，並依同條例第六十三條第一
    項第一款（裁決書漏引第一款）規定記違規點數一點。
三、異議人即受處分人甲○○固於聲明異議狀中對其於上述時、
    地與他人發生交通事故肇事乙事坦承不諱，惟矢口否認有何
    違反道路交通管理處罰條例之行為，辯稱：伊及其妻為本事
    故之受害者，伊於警詢問時按當時肇事情況一一說明，詎事
    後接獲該違規罰單，不知依據何事實所為云云。經查，異議
    人未按遵行方向行駛之事，業據異議人於警前往其就醫之亞
    東醫院處理詢問時自承「…我中正路有一段逆向至中正民樂
    路口待轉…」等語明確，核與上開交通事故相對人劉啟明同
    於該醫院為警詢問時所陳稱「…對方是由中正路逆向欲往民
    樂路方向行駛…」等語相符，有卷附臺北縣政府警察局中和
    分局道路交通事故談話紀錄表二紙可證，並有卷附道路交通
    事故現場圖可稽，是異議人確有不按遵行之方向行駛之違規
    行為屬實無訛，異議人所持上開空言，顯不足採，本件事證
    明確，應堪認定。從而，原處分機關援引首揭規定，裁以異
    議人罰鍰九百元並記違規點數一點，於法並無違誤，應予維
    持。本件異議人之異議為無理由，應予駁回。
據上論斷，應依道路交通案件處理辦法第十九條，裁定如主文。
中    華    民    國     95    年     8    月    31   日
                  臺灣板橋地方法院交通法庭
               ???       法  官  王綽光
以上正本證明與原本無異
如不服本裁定應於送達後5 日內向本院提出抗告狀
                            書記官  許清秋
中    華    民    國    95    年    9     月    4     日


司法院資訊處製作；財團法人民間司法改革基金會備份。
